臺灣桃園地方法院刑事判決
111年度訴緝字第70號
公  訴  人  臺灣桃園地方檢察署檢察官
被      告  陳晏暘



指定辯護人  本院公設辯護人彭詩雯  
上列被告因違反毒品危害防制條例案件，經檢察官提起公訴（11
1年度偵字第7929號、111年度偵字第11824號），本院判決如下
：
    主  文
甲○○共同犯販賣第二級毒品罪，處有期徒刑貳年陸月。
    事  實
一、甲○○與徐祥玲(另經本院以111年度訴字第320號判決)共同基
    於販賣第二級毒品甲基安非他命以牟利之犯意聯絡，推由徐
    祥與孫世豪約定購買毒品之種類、價格、數量後，再由甲○○
    交付毒品予孫世豪，並收取價金之方式，於民國110年12月2
    5日晚間8時22分許，在桃園市○鎮區○○路0段000號11樓之6外
    ，以新臺幣(下同)1000元之價格，販賣第二級毒品甲基安非
    他命1小包(約0.2公克)與孫世豪。
二、案經桃園市政府警察局龜山分局報告臺灣桃園地方檢察署檢
    察官偵查起訴。
    理  由
壹、程序方面：
    本判決所引用供述證據之證據能力，被告甲○○、辯護人均同
    意作為證據，本院審酌各項證據作成時之情況，並無違法取
    證及證明力明顯過低之瑕疵，認為以之作為證據應屬適當，
    依刑事訴訟法第159條之5第1項規定，均有證據能力。至於
    本判決所引用之非供述證據部分，與本案均有關連性，亦無
    證據證明係實施刑事訴訟程序之公務員以不法方式所取得，
    依刑事訴訟法第158條之4反面解釋，亦具證據能力。
貳、實體方面：
一、上開事實，業據被告於警詢、偵查及本院準備程序、審理時
    均坦承不諱(見臺灣桃園地方檢察署111年度偵字第7929號卷
    ，下稱偵7929卷，卷二第225-238、259-261頁、本院111年
    度訴字第320號卷，下稱訴字卷，第175-181頁、本院111年
    度訴緝字第70號卷，下稱訴緝字卷，第108頁），核與證人
    孫世豪於警詢、偵查（見偵7929卷卷一第205-216頁、卷二
    第131-134頁）、證人徐祥玲於警詢、偵查及本院準備程序
    及審理時之證述(見偵7929卷卷一第103-131、379-381頁、
    卷二第17-22頁、本院訴字卷第167-171、319-342頁)相符，
    並有毒品交易譯文(見偵7929卷卷一第319-320頁)、毒品交
    易現場監視器畫面(見偵7929卷卷一第270-273)、桃園市政
    府警察局龜山分局搜索扣押筆錄、扣押物品目錄表、扣押物
    品收據、扣押物品照片(見偵7929卷卷一第383-395頁)、iMe
    ssage對話紀錄翻拍照片(見臺灣桃園地方檢察署111年度偵
    字第11824號卷，下稱偵11824卷，卷一第117-118頁)等在卷
    可參，足認被告之任意性自白與事實相符，本案事證明確，
    被告犯行均洵堪認定，應依法論科。　　
二、論罪科刑：
㈠、核被告甲○○所為，係犯毒品危害防制條例第4條第2項之共同
    販賣第二級毒品罪。被告甲○○與徐祥玲間，就本案犯行，有
    犯意之聯絡及行為之分擔，為共同正犯。被告販賣前分別持
    有第二級毒品之低度行為，為其販賣第二級毒品之高度行為
    所吸收，不另論罪。
㈡、被告雖有起訴書所載之前科紀錄，有臺灣高等法院被告前案
    紀錄表在卷可稽，其受有期徒刑執行完畢後，於5年內故意
    再犯本件共同販賣第二級毒品罪，固符合刑法第47條第1項
    累犯之規定。惟依司法院釋字第775號解釋所闡釋之意旨，
    構成累犯者苟不分情節，基於累犯者有其特別惡性及對刑罰
    反應力薄弱之立法理由，一律加重最低本刑，將可能致生行
    為人所受之刑罰超過其所應負擔罪責而不符罪刑相當原則之
    情形，故本院斟酌被告前所犯係賭博案件之犯罪型態、罪質
    、犯罪情節均與本案迥異，其雖於上揭前案執行完畢後5年
    內再犯本案，依卷內事證，尚難認其具有特別惡性或對刑罰
    反應力特別薄弱之情形，且檢察官就此亦未具體指出證明方
    法，依最高法院刑事大法庭110年台上大字第5660號判決意
    旨，本院自不予認定為累犯，不依刑法第47條第1項規定加
    重其刑，然此部分仍為本院審酌作為刑法第57條第5款之審
    酌事項，附此敘明。
㈢、被告就本案犯行，於歷次偵查及審判中均自白犯行，爰依毒
    品危害防制條例第17條第2項規定減輕其刑。
㈣、又按刑之量定，為求個案裁判之妥當性，法律固賦予法院裁
    量權，但此項裁量權之行使，除應依刑法第57條規定，審酌
    行為人及其行為等一切情狀，為整體之評價，並應顧及比例
    原則，俾使罪刑均衡，輕重得宜。又刑法第59條規定犯罪之
    情狀可憫恕者，得酌量減輕其刑，其所謂「犯罪之情狀」，
    與同法第57條規定科刑時應審酌之一切情狀，並非有截然不
    同之領域，於裁判上酌減其刑時，應就犯罪一切情狀（包括
    第57條所列舉之10款事項），予以全盤考量，審酌其犯罪有
    無可憫恕之事由（即有無特殊之原因與環境，在客觀上足以
    引起一般同情，以及宣告法定低度刑，是否猶嫌過重等等）
    ，以為判斷。而毒品危害防制條例就販賣毒品所設之法定刑
    度，均遠較其它犯罪為重，然同為販賣毒品者，其原因動機
    不一，犯罪情節未必盡同，或有大盤毒梟者，亦有中、小盤
    之分，甚或僅止於吸毒者友儕間為求互通有無之有償交付，
    是其態樣顯非可一概而論，即其販賣行為所造成危害社會之
    程度亦非可等量齊觀，故倘依其情狀處以相當之有期徒刑，
    即足以懲儆，並可達防衛社會之目的者，自非不可依客觀之
    犯行與主觀之惡性二者加以考量其情狀，是否有可憫恕之處
    ，適用刑法第59條之規定酌量減輕其刑，期使個案裁判之量
    刑，能斟酌至當，符合比例原則。經查，被告本案販賣第二
    級毒品甲基安非他命之數量非鉅，且被告並無獲利，應屬毒
    品交易之下游，其所販售對象本係有毒癮之人，其惡性及對
    於社會秩序與國民健康之危害程度，顯遠不如大量走私進口
    或長期、大量販賣毒品營生之「大盤」、「中盤」毒梟，而
    毒品危害防制條例第4條第2項之販賣第二級毒品罪為最輕本
    刑10年以上之罪，認對被告科以最低刑度，均仍嫌過重，且
    無從與真正長期、大量販毒之惡行區別，在客觀上應足以引
    起一般人之同情，確有情輕法重之失衡現象，而有堪可憫恕
    之情狀，爰就被告本件共同販賣第二級毒品之犯行，依刑法
    第59條之規定予以減輕其刑。
㈤、爰以行為人之責任為基礎，審酌被告明知毒品具有成癮性，
    為戕害身心之毒品，竟為貪圖一己私利，而販賣本案第二級
    毒品予他人施用，危害社會治安及國民健康，應予非難，並
    考量被告犯後對其犯行坦承不諱，尚有悔意，且其於本案中
    並未實際獲利；兼衡被告自陳為國中畢業、案發時工作為黑
    貓宅急便送貨員、已離婚、需扶養小學六年級之未成年子女
    及90餘歲阿嬤(見本院訴緝字卷第109頁)，及其為本案犯行
    之動機、目的、手段、素行、販賣毒品之數量等一切情狀，
    量處如主文所示之刑。
三、沒收：
　　本件被告並無分得任何犯罪所得，此據被告於本院準備程序
    、審理時供承在卷，核與同案共犯徐祥玲所述相符，固難認
    被告因本案獲有不法犯罪所得，自無從予以沒收、追徵犯罪
    所得。其餘扣案物，無證據證明為被告所有，或與本案有何
    關聯，爰不於本案宣告沒收，附此敘明。
據上論斷，應依刑事訴訟法第299條第1項前段，判決如主文。　
本案經檢察官彭師佑提起公訴，檢察官雷金書到庭執行職務。　
中　　華　　民　　國　　111 　年　　11　　月　　29　　日
                  刑事第十六庭  審判長法　官  游紅桃
　　　　　　　　　                    法  官  黃筱晴
　　　　　　　　　                    法  官  鄧瑋琪
以上正本證明與原本無異。
如不服本判決應於收受判決後20日內向本院提出上訴書狀，並應敘述具體理由。其未敘述上訴理由者，應於上訴期間屆滿後20日內向本院補提理由書(均須按他造當事人之人數附繕本)「切勿逕送上級法院」。　　　　　　　　　　　　　　　　　　　
　　　　　　　　　　　　　　　        書記官　陳崇容　
中　　華　　民　　國　　111 　年　　11　　月　　29　　日